Inventaris van het archief van het Euroteam van het ministerie van Financiën, 1996-2002
Nationaal Archief, Den Haag
- Stukken van bijzondere aard, B
  - Taakuitvoering, B.1
    - Verzamelen van informatie over de invoering van de euro, B.1.3
      - Voorlichting, B.1.3.1
        - Het verzamelen van informatie inzake het Europees Monetair Instituut (EMI), 1995 - 1997; >236; 1 pak
        - Brochures en informatie opgesteld door partijen die in het Nationaal Forum voor de introductie van de euro (NFE) vertegenwoordigd zijn, 1996 - 1999; >290; 1 omslag
        - Diverse brochures, 1997 - 1999; 87, 235; 2 pakken
          022.2-0183-01 Minister van Financiën
          022.2-0196-01 Minister van Financiën
          - 1997 - 1999, >235; 1 pak
          - 1999, >87; 1 pak
        - Diverse informatie betreffende de euro, 1997 - 2001; 123, 169-170; 3 pakken
          022.2-0193-01 Minister van Financiën
          - 1997 - 1999, >123; 1 pak
          - 2000, >169; 1 pak
          - 2000 - 2001, >170; 1 pak
        - Brochure papernoot nummer 7 'Op weg naar E-Day, de euro in de overheidsinformatievoorziening' gepubliceerd door de Stichting Het Expertise Centrum en geschreven door drs. J.A. Perlee en drs. M. Rijn, 1998; >278; 1 stuk
        - Het verzamelen van informatie over de gewenning aan de euro, 1999; >166; 1 pak
        - Handreikingen (concept) van brancheorganisaties, 2000; 88-90; 3 pakken
          Nota bene: Niet nader onder te verdelen
          - 2000, >88; 1 pak
          - 2000, >89; 1 pak
          - 2000, >90; 1 pak
        - Informatieboekjes van het Nationaal Forum voor de introductie van de euro (NFE), ongedateerd; >95; 1 pak
        - Voorlichtingsmateriaal van het Nationaal Forum voor de introductie van de euro (NFE), ongedateerd; 324, 329; 2 pakken
          - ongedateerd, >329; 1 pak
          - ongedateerd, >324; 1 pak
        - Diverse rapporten inzake de invoering van de euro, ongedateerd; >333; 1 pak
      - Buitenland, B.1.3.2
        Nota bene: Deze rubriek omvat dossiers, inhoudend een mix van publicaties van Europese overheden en artikelen in de Nederlandse taal inzake de invoering van de euro
        - België, 1997 - 2001; >4; 1 pak
        - Denemarken, 1999 - 2000; >9; 1 omslag
        - Duitsland, 1997 - 2001; 1, 22; 2 pakken
          - 1997 - 2001, >1; 1 pak
          - 1998 - 1999, >22; 1 pak
        - Europapers opgesteld door de Europese Commissie, 1997 - 2001; 24-26; 3 pakken
          - 1997, >24; 1 pak
          - 1998, >25; 1 pak
          - 1998 - 2001, >26; 1 pak
        - Europese Commissie, 1997 - 2001; >18; 1 pak
        - Finland, 1996 - 1999; >15; 1 omslag
        - Frankrijk, 1998 - 2001; >3; 1 pak
        - Griekenland, 1998; >8; 1 omslag
        - Ierland, 1996 - 2001; >7; 1 pak
        - Italië, 1998 - 2002; >6; 1 pak
        - Luxemburg, 1998 - 2004; >21; 1 pak
        - Oostenrijk, 1996 - 1998; 13-14; 1 omslag en 1 pak
          - 1996 - 1997, >14; 1 pak
          - 1998 - 1998, >13; 1 omslag
        - Portugal, 1998 - 2002; >12; 1 pak
        - Spanje, 1998; >11; 1 pak
        - Verenigd Koninkrijk, 1996 - 2000; >5; 1 pak
        - Zweden, 1999 - 2000; >10; 1 omslag
      - Departementen en mede overheden
        - Het verzamelen van informatie over de invoering van de euro door het ministerie van Algemene Zaken, 1997 - 1999; >316; 1 pak
        - Het verzamelen van informatie over de invoering van de euro door gemeenten, 1997 - 2000; div.nrs.; 3 pakken
          - 1997 - 1998, >327; 1 pak
          - 1998 - 2000, >330; 1 pak
          - 1998 - 2000, >323; 1 pak
        - Het verzamelen van informatie over de invoering van de euro door het ministerie van Sociale Zaken en Werkgelegenheid, 1997 - 2000; div.nrs.; 5 pakken
          - 1997 - 1999, >307; 1 pak
          - 1999 - 2000, >308; 1 pak
          - 2000, >310; 1 pak
          - 2000, >322; 1 pak
          - 2000 - 2001, >311; 1 pak
        - Het verzamelen van informatie over de invoering van de euro door het ministerie van Verkeer en Waterstaat, 1997 - 2000; 296-297; 2 pakken
          - 1997 - 2000, >296; 1 pak
            Nota bene: Inclusief het opstellen van spreekpunten en verslagen
          - 1999 - 2000, >297; 1 pak
        - Het verzamelen van informatie over de invoering van de euro door het ministerie van Buitenlandse Zaken, 1997 - 2001; >321; 1 pak
          Nota bene: Inclusief het opstellen van stukken door het Euroteam
        - Het verzamelen van informatie over de invoering van de euro door het ministerie van Binnenlandse Zaken, 1997 - 2001; 312-313; 2 pakken
          - 1998 - 1999, >312; 1 pak
          - 2000 - 2001, >313; 1 pak
        - Het verzamelen van informatie over de invoering van de euro door het ministerie van Financiën, 1998 - 2000; >315; 1 pak
          Nota bene: Inclusief voortgangsrapportages van de Departementale Werkgroep Euro (DWE)
        - Het opstellen van stukken en verzamelen van informatie inzake de invoering van de euro binnen het Waardering Onroerende Zaken (WOZ) proces, 1998 - 2000; >325; 1 pak
        - Het verzamelen van informatie inzake de aanpassingen bij het ministerie van Volkshuisvesting, Ruimtelijke Ordening en Milieubeheer, 1999; >298; 1 pak
        - Het verzamelen van informatie over de invoering van de euro door het ministerie van Justitie, 1999 - 2001; 314, 317; 2 pakken
          - 1999 - 2000, >314; 1 pak
          - 1999 - 2001, >317; 1 pak
        - Het opstellen van stukken inzake de invoering van de euro door lagere overheden (provincies en gemeenten), 2000; >268; 1 pak
        - Rapportage inzake de e-toets van het europroject van het ministerie van Volkshuisvesting, Ruimtelijke Ordening en Milieubeheer, 2000; >299; 1 pak
          Nota bene: De e-toets is een onderzoek naar de opzet van de europroject-organisatie binnen dit ministerie.
        - Het uitnodigen van de eurocoördinatoren van alle provincies inzake een europrovinciedag, 2000; >158; 1 pak
        - Het verzamelen van informatie inzake de eurogewenning binnen het ministerie van Landbouw, Natuurbeheer en Visserij, 2000 - 2001; >301; 1 pak
        - Het verzamelen van informatie over de workshops ten behoeve van de Eurodagen van de gemeenten, 2000 - 2001; 156, 160; 2 pakken
          - 2000, >160; 1 pak
          - 2000 - 2001, >156; 1 pak
        - Het verzamelen van informatie over de invoering van de euro door het ministerie van Defensie, 2000 - 2001; >309; 1 pak
        - Het opstellen van notities door de directie Financiële Markten inzake het belastingplan 2002 en het voeren van overleg met het ministerie van Sociale Zaken en Werkgelegenheid inzake de Algemene Ouderdomswet en pensioen (loonbelastingtabellen), 2001; >45; 1 pak
        - Het verzamelen van informatie bij gemeenten inzake de invoering van de euro, 2001; >138; 1 pak
        - Het opstellen van stukken en het verzamelen van informatie inzake de invoering van de euro bij het ministerie van Financiën, 2001 - 2002; >318; 1 pak
        - Twee brievenboeken met kenmerken van stukken inzake de invoering van de euro, 2001 - 2002; >332; 1 pak
    - Onderwerpen, B.1.4
      - Kosten
        - Het opstellen van stukken door de directie Binnenlands Geldwezen inzake de kosten van de invoering van de euro, 1996 - 1997; >339; 1 pak
        - Het opstellen van stukken inzake de fiscale behandeling van de kosten van de euro en het verzamelen van stukken over het onderzoek van De Nederlandsche Bank (DNB), 1996 - 1998; >343; 1 pak
        - Het verzamelen van informatie inzake de audits op de interdepartementale euro-organisatie, 1998 - 1999; >112; 1 pak
        - Het instellen van een audit door PricewaterhouseCoopers op de euro-organisatie van het ministerie van Financiën, 1999; 334, 336; 2 pakken
          - 1999, >334; 1 pak
          - 1999, >336; 1 pak
        - Het verzamelen van informatie inzake claims van de departementen over de aanvullende post euro, 1999; >289; 1 pak
        - Rapporten van PricewaterhouseCoopers inzake een plan van aanpak voor de invoering van de euro, 2000; >94; 1 pak
        - Rapporten van het ministerie van Onderwijs, Cultuur en Wetenschappen (OCenW) inzake audits van de invoering van de euro, 2000 - 2001; >293; 1 pak
      - Juridische zaken
        - Het opstellen van stukken en het verzamelen van informatie inzake de juridische aspecten van de invoering van de euro, 1996 - 1998; >259; 1 pak
        - Het opstellen van stukken ten behoeve van het wijzigen van wettelijke regelingen (Wet schuldredenominatie), 1997 - 1998; >240; 1 pak
        - Het opstellen van een verslag over het Algemeen Overleg in de Tweede Kamer inzake de euro, 1998; >27; 1 pak
        - Het verzamelen van informatie inzake het wetsvoorstel tot wijziging van boek 2 Burgerlijk Wetboek in verband met de invoering van de euro, 1999 - 2000; >269; 1 omslag
        - Het opstellen van stukken inzake het wijzigingsvoorstel voor de Bankwet 1998 en de Muntwet 1987, 1999 - 2001; >261; 1 pak
        - Het verzamelen van informatie inzake de wijzigingen van wetten in verband met de invoering van de euro, 1999 - 2001; 103, 109; 2 pakken
          - 1999, >109; 1 pak
          - 2001, >103; 1 pak
      - Risicoanalyse
        - Het opstellen van stukken inzake het conversieweekend en een bijgewerkte versie risicoanalyses euro per 1 januari 1999, 1997 - 1999; >342; 1 pak
      - Afrondingen
        - Het verzamelen van informatie inzake omrekeningen en afrondingen tussen de gulden en euro, 1997 - 1999; >237; 1 pak
        - Het verzamelen van informatie met betrekking tot treffers naar regelingen, onder meer afrondingen 1999, >106; 1 pak
        - Het opzetten van een basismodule voor ambtenaren en het beantwoorden van vragen van de Europese Commissie inzake omrekenen en afronden, 1999 - 2000; >198; 1 pak
      - Gewenningsonderzoek
        - Onderzoek naar de factoren die van invloed zijn op het gewenningsproces bij de overgang van gulden naar euro, 1998 - 1999; >303; 1 pak
      - Elektronisch betalen
        - Het opstellen van verslagen inzake de ontwikkeling van het elektronische betalingsverkeer, 1998 - 1999; >273; 1 pak
        - Het opstellen van stukken inzake het elektronische betalingsverkeer, 1998 - 2001; >271; 1 pak
        - Het verzamelen van de verslagen van de werkgroep Betalingsverkeeraspecten EMU, 1999 - 2000; >225; 1 omslag
        - Het opstellen van stukken inzake het elektronisch innen van parkeergeld, 2001 - 2002; >331; 1 pak
      - Automatisering
        - Het verzamelen van informatie inzake de beoordeling van financiële claims van de ministeries van Defensie, Financiën, LNV en VROM binnen het domein automatisering, 1998 - 1999; >288; 1 pak
      - Eurodistributiescenario (onder verantwoordelijkheid van het Nationaal Forum voor de introductie van de euro) (NFE)
        - Het opstellen van beleid inzake het distributiescenario van de euro, 1998; 200-201; 2 pakken
          - 1998, >200; 1 pak
          - 1998, >201; 1 pak
        - Het opstellen van stukken inzake de inventarisatie guldenacceptatie duale periode, 2001; >260; 1 omslag
      - Chartale omwisseling
        - Het opstellen van een overeenkomst met De Nederlandsche Bank inzake de uitvoeringsorganisatie chartale omwisseling, 1998 - 1999; >234; 1 pak
        - Het opstellen van stukken inzake een vergoeding voor het inzamelen van guldenmunten en het verstrekken van publiekssets met euromunten, 1998 - 2000; >223; 1 pak
        - Het opstellen van stukken aan de ministerraad inzake de voortgangsrapportage chartale omwisseling, 1999; >216; 1 pak
        - Het opstellen van stukken met de hoofdpunten van de vergaderingen van de werkgroep Bureau Euro Omwisseling (BEO), 1999 - 2001; 217-221; 5 pakken
          - 1999 - 2000, >217; 1 pak
          - 2000, >220; 1 pak
          - 2000, >219; 1 pak
          - 2000 - 2001, >218; 1 pak
          - 2001, >221; 1 pak
        - Het opstellen van stukken inzake de chartale omwisseling van de euro, 1999 - 2002; div.nrs.; 14 pakken
          - 1999, >129; 1 pak
          - 1999, >228; 1 pak
          - 2000, >204; 1 pak
          - 2000, >205; 1 pak
          - 2000, >206; 1 pak
          - 2000, >207; 1 pak
          - 2001, >208; 1 pak
          - 2001, >209; 1 pak
          - 2001, >210; 1 pak
          - 2001, >211; 1 pak
          - 2001, >212; 1 pak
          - 2001, >215; 1 pak
          - 2001, >214; 1 pak
          - 2002, >213; 1 pak
        - Draaiboek chartale omwisseling (strikt vertrouwelijk), 2001; >232; 1 pak
      - Euro/millennium
        - Rapportage aanpak millenniumprobleem en een periodieke rapportage met betrekking tot de ICT-aspecten van de invoering van de euro, 1998 - 1999; >191; 1 omslag
      - Dubbele prijsaanduiding en effecten op de prijzen
        - Het deelnemen aan overleggen inzake gewenningsinformatie dubbele prijsaanduidingen, 1999 - 2000; >262; 1 pak
        - Het opstellen van verslagen inzake het effect van de invoering van de euro op de prijzen, 1999 - 2000; >267; 1 pak
        - Het opstellen van stukken inzake het effect van de invoering van de euro op de prijzen, met vragen van Tweede Kamerlid Marijnissen (SP), 2000 - 2002; 263-264; 2 pakken
          - 2000 - 2001, >263; 1 pak
          - 2001 - 2002, >264; 1 pak
        - Het opstellen van stukken en het verzamelen van informatie inzake de prijseffecten door de omwisseling naar euro's, en het project EuroMeldpunt van de Consumentenbond, 2000 - 2002; >265; 1 pak
        - Het opstellen van stukken inzake prijsstijgingen en de euro, met Kamervragen van Marijnissen (PvdA), 2001 - 2002; >270; 1 pak
      - Automaten
        - Het opstellen van stukken inzake de kosten voor de automatenbranche, 1999 - 2001; >266; 1 pak
        - Het opstellen van verslagen inzake de aanpassing van betaalautomaten in de horeca, 2001; >272; 1 pak
      - Zorgsector
        - Het opstellen van stukken inzake de eurovoorbereidingen in de zorgsector, 2000 - 2001; >304; 1 pak
        - Het opstellen van stukken en het verzamelen van informatie inzake de invoering van de euro in de zorgsector, 2001; >306; 1 pak
      - Voortgangsrapportages
        - Het opstellen van voortgangsrapportages Euro en overheid door het ministerie van Financiën, 1999 - 2001; div.nrs.; 1 omslag en 2 pakken
          - 1999 - 2000, >247; 1 pak
          - 2001, >250; 1 omslag
          - 2001, >93; 1 pak
        - Halfjaarlijkse rapportages Interdepartementale Werkgroep Euro (IWE), 1998 - 2000; div.nrs.; 1 omslag en 2 pakken
          - Derde en vierde voortgangsrapportage 1998 - 1999, >246; 1 pak
          - Vijfde voortgangsrapportage 1999, >244; 1 omslag
          - Zesde voortgangsrapportage 1999 - 2000, >174; 1 pak
        - Het opstellen van de voortgangsrapportage Euro en overheid deel 9b door het ministerie van Financiën, 2001; >283; 1 pak
          Nota bene: De voortgangsrapportage is in samenwerking met het ministerie van Sociale Zaken en Werkgelegenheid tot stand gekomen.
        - Het opstellen van monitorverslagen en de negende voortgangsrapportage aan de Tweede Kamer, 2001; >249; 1 omslag
        - Het opstellen van periodieke verslagen Managementinformatie euro door het Euroteam, 1998; >338; 1 omslag
        - Het opstellen van vertrouwelijke situatierapporten in verband met de euroconversie door het Nationaal Coördinatiecentrum (NCC) en het Euroteam, 2001 - 2002; div.nrs.; 6 pakken
          - 2001, >150; 1 pak
          - 2001, >230; 1 pak
          - 2001, >233; 1 pak
          - 2001 - 2002, >192; 1 pak
          - 2002, >229; 1 pak
          - 2002, >231; 1 pak
        - Het verzamelen van situatierapporten van de gemeenten door het Euroteam, 2001; 152-154; 3 pakken
          - 2001, >152; 1 pak
          - 2001, >153; 1 pak
          - 2001, >154; 1 pak
        - Hoofdpuntenverslagen Monitorgesprekken op de ministeries van Sociale Zaken en Wetenschappen, Economische Zaken en Financiën en achtste voortgangsrapportage Departementale Werkgroep Euro (DWE), 2001; >248; 1 pak
        - Verslagen Monitorgesprekken ministeries, 2000 - 2001; 176-177, 180-181; 4 pakken
          Nota bene: Het dossier bevat verslagen van gesprekken over de stand van zaken met betrekking tot de invoering van de euro tussen ambtenaren van het ministerie van Financiën, waaronder een lid van het Euroteam, en ambtenaren van andere ministeries
          - Mei 2000, met bijlagen 2000, >176; 1 pak
          - November 1999 tot en met mei 2000, met diverse bijlagen 2000, >177; 1 pak
          - Mei 1999 en maart 2001, en hoofdpuntenverslagen monitorgesprekken maart-april 2001 en april 2001, met bijlagen 2001, >180; 1 pak
          - Verslagen Monitorgesprekken en hoofdpuntenverslagen monitorgesprekken maart-april 2001 en april 2001, met bijlagen 2001, >181; 1 pak
    - Projecten, B.1.5
      - Algemeen
        - Het beantwoorden van vragen van verschillende bedrijven en personen met betrekking tot de invoering van de euro, 1999; >32; 1 pak
        - Het opstellen van stukken inzake de invoering van de euro bij onder andere de Nederlandse Spoorwegen, in speelautomaten en in de ambulante handel, 2000 - 2001; >285; 1 omslag
        - Het uitnodigen van brancheorganisaties om deel te nemen aan het pilotproject, 2000 - 2001; >91; 1 pak
        - Het verzamelen van informatie ten behoeve van de offerte project Handreiking euro-openbaar vervoer, 2000 - 2001; >92; 1 pak
        - Het opstellen van notities onder andere over een auditrapport eurovoorbereidingen door de Interne Accountsdienst Belastingen (IAB) en Ernst and Young, de aansturing van het europroject bij het ministerie van Sociale Zaken en Werkgelegenheid en de notitie Conversie digitale gegevensbestanden, 2000 - 2002; >56; 1 pak
        - Het verzamelen van offertes inzake het project Handreiking euro-omschakeling voor Midden en Klein Bedrijf (MKB) ondernemers, 2000 - 2002; >185; 1 pak
        - Het opstellen van het departementaal Handboek invoering euro van het ministerie van Financiën en het verzamelen van draaiboeken van andere ministeries, 2001; >189; 1 pak
      - Algemene Rekenkamer
        - Het opstellen van stukken inzake het Rechtmatigheidsonderzoek van de Algemene Rekenkamer 1998, 1998 - 1999; >252; 1 pak
        - Rapport van de Algemene Rekenkamer 'Nederland bereidt zich voor op de euro', 2000 - 2001; >253; 1 pak
        - Het opstellen van stukken als reactie op het rapport van de Algemene Rekenkamer 'Van gulden naar euro: de rijksoverheid rekent om', 2001; >256; 1 pak
        - Het opstellen van stukken inzake het onderzoek van de Algemene Rekenkamer over aanpassingen aan de euro in de wet- en regelgeving van het rijk, 2001; >255; 1 pak
      - Capaciteit geldautomaten en kosten (onder verantwoordelijkheid van de Stichting Economisch Instituut voor den Middenstand) (EIM)
        - Het verzamelen van informatie inzake de kosten van de invoering van de euro, onder meer onderzoek door de Stichting Economisch Instituut voor den Middenstand (EIM), 1997 - 1998; >126; 1 pak
        - Het opstellen van de Terms of Reference voor een onderzoek door de Stichting Economisch Instituut voor den Middenstand (EIM) naar de capaciteit van geldautomaten, 2001; >226; 1 pak
      - Eurocoördinatiestructuur en noodscenario's
        - Het verlenen van een onderzoeksopdracht aan Moret Ernst en Young Management Consultants inzake de eurocoördinatiestructuur binnen het ministerie van Financiën, 1997; >245; 1 pak
        - Handboek Informatie EK2000 ten behoeve van de Overheden geschreven door het ministerie van Binnenlandse Zaken in mei 2000, >155; 1 pak
        - Het opstellen van beleid en het verzamelen van informatie betreffende een eurocoördinatiestructuur, 2000 - 2001; 137, 141; 2 pakken
          Nota bene: Dossier, inhoudend een voorbeeld van een noodscenario
          - 2000, >141; 1 pak
          - 2001 - 2001, >137; 1 pak
        - Draaiboek noodmaatregelen euro-omwisseling samengesteld door De Nederlandsche Bank (DNB) en het ministerie van Financiën, 2001; >295; 1 pak
        - Het opstellen en het verzamelen van informatie inzake een eurocoördinatiestructuur en noodscenario's, 2001; >140; 1 pak
        - Het opstellen van stukken inzake de ondersteuning door het ministerie van Defensie in de euronoodscenario's, 2001; >151; 1 omslag
        - Het verzamelen van informatie inzake de veiligheidsaspecten van enkele bijzondere transporten met betrekking tot het invoeren van de euro, 2001; >148; 1 pak
        - Het verzamelen van informatie inzake het accorderen van het departementaal draaiboek voor de eurocoördinatiestructuur, 2001; >190; 1 pak
      - Eurodynamiek (onder verantwoordelijkheid van het Nationaal Forum voor de introductie van de euro) (NFE)
        Nota bene: Onderzoek naar de meetbaarheid van de snelheid waarmee het Nederlandse bedrijfsleven, het publiek en bestuurlijke informatie overgaan op het gebruik van de euro
        - Rapportage Eurodynamiek eerste helft 1999, met bijlagen, >188; 1 pak
        - Het opstellen van stukken inzake Eurodynamiek ten behoeve van de vergaderingen van het Nationaal Forum voor de introductie van de euro, met bijlagen, 2000 - 2001; 195-196; 2 pakken
          - 2000 - 2001, >195; 1 pak
          - 2001, >196; 1 pak
        - Het indienen van een voorstel om akkoord te gaan met het onderzoek van het Nederlands Instituut voor de Publieke Opinie en het Marktonderzoek bv (Nipo) inzake ambulante handel en van MCA Communicatie bv met betrekking tot allochtone werknemers, 2001; >197; 1 pak
      - Euromonitor
        Nota bene: Onderzoek naar de voortgang van de invoering van de euro
        - Het verzamelen van informatie ten behoeve van de Euromonitor, 2000 - 2001; div.nrs.; 4 pakken
          - november 2000 en maart 2001 2000 - 2001, >182; 1 pak
          - augustus en september 2001, >183; 1 pak
          - oktober 2001, >70; 1 pak
          - oktober 2001, >186; 1 pak
      - Euromonitor gemeenten (onder verantwoordelijkheid van de Stichting Economisch Instituut voor den Middenstand) (EIM)
        - Het opstellen van stukken ten behoeve van een extern onderzoek naar de voortgang van de invoering van de euro bij gemeenten, 1998; >274; 1 pak
        - Het verzamelen van informatie inzake de euromonitor gemeenten (offerte en tabellenboek), 1998; >287; 1 pak
        - Het opstellen van stukken inzake de Euromonitor Gemeenten, 1998 - 1999; >275; 1 pak
        - Het verzamelen van informatie inzake de offerte monitor invoering euro bij gemeenten, 1998 - 1999; >286; 1 pak
        - Het verzamelen van informatie inzake de euromonitor gemeenten en provincies, 1999 - 2000; >276; 1 pak
        - Het verzamelen van de vragenlijsten Euromonitor gemeenten, 2000; >326; 1 omslag
        - Het verzamelen van de vragenlijsten Euromonitor gemeenten (project van de Stichting Economische Instituut voor den Middenstand) (EIM), 2000; >279; 1 pak
        - Het verzamelen van informatie inzake de invoering van de euro door lagere overheden (gemeenten) via de vragenlijst euromonitor gemeenten, 2000; >277; 1 pak
        - Het opstellen van brieven aan gemeenten en het verzamelen van de vragenlijsten Euromonitor gemeenten, 2001; >284; 1 pak
        - Het verzamelen van informatie inzake de vragenlijst euromonitor gemeenten, 2001; >291; 1 pak
      - Euromonitor overheid
        - Het opstellen van stukken aan en het verzamelen van informatie van het ministerie van Onderwijs, Cultuur en Wetenschappen, 1997 - 1999; >292; 1 pak
        - Het verzamelen van informatie inzake de voortgang binnen het ministerie van Economische Zaken met betrekking tot de invoering van de euro, met draaiboek voor de introductie van de euro binnen het ministerie van Economische Zaken, 1997 - 1999; >193; 1 pak
        - Het opstellen van gespreksverslagen Euromonitor en het verzamelen van informatie van het ministerie van Volksgezondheid, Welzijn en Sport, 1997 - 2000; >305; 1 pak
        - Het deelnemen aan euromonitorgesprekken van het ministerie van Defensie, met draaiboek, 1998 - 1999; >294; 1 pak